Minutes et répertoires du notaire Louis LE CAMUS, 25 mai 1605 - 18 octobre 1637 (étude XIV)
Archives nationales
Minutes et répertoires du notaire Louis LE CAMUS (étude XIV)
25 mai 1605 - 18 octobre 1637
MC/ET/XIV/1 - MC/ET/XIV/51, MC/RE/XIV/1 - MC/RE/XIV/2
Etude XIV; Le camus, Louis
Archives nationales de France
Minutes et répertoires: la loi 2008-696 du 15 juillet 2008 relative aux archives a fixé à 75 ans à compter de la date de l'acte, ou à 25 ans à compter de la date du décès de l'intéressé si ce délai est plus bref, le délai de communication des minutes et répertoires des notaires; ce délai est porté à 100 ans à compter de la date de l'acte si le document se rapporte à un mineur (code du Patrimoine, articles L213-2, 4e d et 5e).
Autres documents de l'étude (dossiers de clients, comptabilité...): s'agissant d'archives privées, ces documents sont communicables selon les modalités fixées par le déposant ou le donateur.
Certains documents ne sont pas accessibles en raison de leur mauvais état de conservation.
Versement
Accès aux instruments de recherche de tous les notaires de l’étude XIV
Archives de l'étude XIV
- Minutes de Louis LE CAMUS, 1605 - 1637; MC/ET/XIV/1 - MC/ET/XIV/51
  - Minutes. 1605 - 1609, MC/ET/XIV/1
    Informations complémentaires:
    Informations concernant le classement:
    Le niveau inférieur de description, quand il existe, correspond aux minutes d'actes. Toutes les minutes ne sont pas forcément décrites une à une. Les descriptions de ces minutes sont plus ou moins détaillées.
    - CHAILLOU (Fr.) m° de petites écoles § Inventaire fait à la requête de Fr. CHAILLOU, 3 octobre 1606; MC/ET/XIV/1
      Origine de l'information:
      Fichier dit 'général' XVIIe-XVIIIe siècles, par le personnel du Minutier, 1954-1999 ( fichier papier entièrement dématérialisé; voir contexte dans le Plan d’orientation général - Notaires de Paris, guides thématiques du Minutier).
      Date de révision: 2011-2012
      Date de création de la notice: 2010
      inventaire; Chaillou, Fr.
    - LESCALOPIER (Guill.), conseiller du Roi en la justice de son Trésor § Déclaration de propriété, 7 octobre 1606; MC/ET/XIV/1
      déclaration; Lescalopier, Guill.
    - COURTENAY (Edme de) § Transport, 22 janvier 1607; MC/ET/XIV/1
      cession; Courtenay, Edme de
    - Inventaire après décès de Jacques d'AMBOISE, médecin ordinaire du roi [conseiller du roi, docteur en la faculté de médecine, rue du Coq., 17 mars 1607; MC/ET/XIV/1
      [Bibliothèque].
      Autres dépouillement(s):
      Fichier Bibliothèques.
      inventaire après décès; Amboise, Jacques d'; médecin
    - Inventaire après décès de Gilles Heron, docteur régent en la faculté de médecine et médecin ordinaire du roi, demeurant rue Simon-le-Franc., 12 juin 1607; MC/ET/XIV/1
      Bibliothèque.
      Fichier Bibliothèques XVIe-XVIIIe siècles, par Claire Béchu, Marie-Antoinette Fleury, Madeleine Jurgens, Xenia Pamfilova, 1953-1996 (fichier papier entièrement dématérialisé; voir contexte dans le Plan d’orientation général - Notaires de Paris, guides thématiques du Minutier).
      Date de création de la notice: 2012
      inventaire après décès; Heron, Gilles; médecin
    - MAILLÉ (Louis de...) écuyer. § Rente, 23 octobre 1607; MC/ET/XIV/1
      Maillé, Louis de...
    - GUILLOT (Marin) jardinier de la reine Marguerite § Apprentissage de sa fille, 21 décembre 1607; MC/ET/XIV/1
      contrat d'apprentissage; Guillot, Marin
    - JARDINIER de la Reine Marguerite GUILLOT (Marin) § Apprentissage de sa fille, 21 décembre 1607; MC/ET/XIV/1
      Artisans XVIIe, par M. Jurgens, M.A. Fleury, R. Gourmelon et le personnel du Minutier central, 1954-1996 (fichier papier entièrement dématérialisé; voir contexte dans le Plan d’orientation général - Notaires de Paris, guides thématiques du Minutier).
      contrat d'apprentissage; Guillot, Marin, Reine Marguerite
    - PAIN (Pierre) palefrenier de la Reine Marguerite § Apprentissage, 21 décembre 1607; MC/ET/XIV/1
      contrat d'apprentissage; Pain, Pierre
    - PORTE-CORNETTE des chevaux légers du duc de Vendôme DE PÉRAULT (Henry) § Obligation id...; id..., 5, 8 janvier et 5 avril 1608., 5 janvier 1608 - 5 avril 1608; MC/ET/XIV/1
      obligation; De Pérault, Henry
    - DE PÉRAULT (Henry) porte cornette des chevaux légers du duc de Vendôme § Obligation; id...; id..., 5, 8 janvier et 5 avril 1608., 8 janvier 1608 - 5 avril 1608; MC/ET/XIV/1
    - MOULLET (Claude) jardinier ordinaire du Roi § Contrat, 18 janvier 1608; MC/ET/XIV/1
      contrat; Moullet, Claude
    - Quittance d'intérêts civils à lui dûs par Jean Bénault, marchand drapier, à Jean Andrieu, domestique de Paul de La Houve, marchand de peintures, tous deux, demeurant rue Saint-Martin, paroisse Saint-Merri., 25 février 1608; MC/ET/XIV/1
      Documents du Minutier central concernant les peintres, sculpteurs et graveurs au XVIIe siècle (1600-1650), par Marie-Antoinette Fleury et Martine Constans, tome II [études XI à XX, 2445 actes], Paris, Archives nationales, 2010, notice n°1194 (instrument de recherche imprimé dématérialisé, certaines notices sont plus détaillées dans la version intégrale accessible en ligne par la rubrique 'Autres instruments de recherche', voir contexte dans le Plan d’orientation général - Notaires de Paris, guides thématiques du Minutier).
      Documents du Minutier central concernant les peintres, sculpteurs et graveurs au XVIIe siècle (1600-1650), tome II, par Marie-Antoinette Fleury et Martine Constans, 2010, 844 p., 8 planches.
    - BORDEAUX (Jacques de) § Inventaire, 5 mars 1608; MC/ET/XIV/1
      inventaire; Bordeaux, Jacques de
    - CARREL (Jehan) secrétaire des finances de la Reine Marguerite § Obligation., 6 mars 1608; MC/ET/XIV/1
      obligation; Carrel, Jean
    - DACQUANINE (Anne) Comtesse douairière de Châteauvillain § Procuration, 21 mars 1608; MC/ET/XIV/1
      procuration; Dacquanine, Anne
    - L'HOSPITAL (Jacques de...) conseiller d'Etat cap/e/ des h. d'armes du Roi § Obligation (2 actes), 24 mars 1608; MC/ET/XIV/1
      obligation; L'Hospital, Jacques De...
    - LE LORRAIN (Pierre) bourg. de Paris § Obligation, 15 avril 1608; MC/ET/XIV/1
      obligation; Le Lorrain, Pierre
    - BRIGAND (André) fermier général de l'imposition des cartes et tarots § Procuration, 22 avril 1608; MC/ET/XIV/1
      procuration; Brigand, André
    - MANDAT (Galyot) secrétaire des finances du Roi § Don d'office à son fils, 28 avril 1608; MC/ET/XIV/1
      Mandat, Galyot
    - LAVOISIER (Guill. de...) avocat au Parlement § Désistement, 2 mai 1608; MC/ET/XIV/1
      renonciation; Lavoisier, Guill. de...
    - BRIGAND (André) fermier général de l'imposition des cartes et tarots § Procuration, 2 mai 1608; MC/ET/XIV/1
    - GUÉNÉGAUD (Gabriel de) § Obligation pour prêt, 23 mai 1608; MC/ET/XIV/1
      obligation; Guénégaud, Gabriel de
    - DURÉ Jean maçon § Devis de maçonnerie pour une maison à Bagneux, 24 mai 1608; MC/ET/XIV/1
      devis; Duré, Jean
    - FIENNES (Guillain de...) § Obligation, 11 juin 1608; MC/ET/XIV/1
      obligation; Fiennes, Guillain de...
    - BRIGAND (André) fermier général de l'imposition des cartes et tarots § Obligation, 16 juin 1608; MC/ET/XIV/1
      obligation; Brigand, André
    - TALON (Jehan) notaire et secrétaire du Roi § Transport, 31 juillet 1608; MC/ET/XIV/1
      Talon, Jehan
    - BRIGAND (André) fermier général de l'imposition des cartes et tarots. § Procurations; (3 actes), 15 août 1608; MC/ET/XIV/1
    - TOURNAIRE (François) docteur et médecin § Procédures, 20 août 1608; MC/ET/XIV/1
      Tournaire, François
    - VOLLANT (Nicolas) maître horloger § Refus de quittance, 1er septembre 1608; MC/ET/XIV/1
      quittance; Vollant, Nicolas
    - AYMEDIEU (Samuel) Chirurgien et opérateur ordianire du Roi § Refus de quittance, 1er septembre 1608; MC/ET/XIV/1
      quittance; Aimedieu, Samuel
    - BRIGAND (André) fermier général de l'imposition des cartes et tarots. § Procurations; (2 actes), 6 septembre 1608; MC/ET/XIV/1
    - VAN WY MEERSCH [Wymeersch](Jacques) marchand lapidaire à Bruges § Contrat de taille de diamants, 8 septembre 1608; MC/ET/XIV/1
      Van Wy Meersch, Jacques; Van Wymeersch, Jacques
    - HENRY (Francisque) marchand lapidaire § Contrat de taille de diamants, 8 septembre 1608; MC/ET/XIV/1
      Henry, Francisque
    - CONDÉ (Robert de), gouverneur de Monteschair § Obligation, 12 septembre 1608; MC/ET/XIV/1
      obligation; Condé, Robert de
    - GOUVERNEUR de Montéschair (sic), CONDÉ (Robert de) § Obligation, 12 septembre 1608; MC/ET/XIV/1
    - BRIGAND (André) fermier général de l'imposition des cartes et tarots. § Procurations; 3 actes [id. le 30 septembre], 22 septembre 1608; MC/ET/XIV/1
    - BRIGAND (André) fermier général de l'imposition des cartes et tarots § Procurations; 3 actes. id. le 30 septembre, 26 septembre 1608; MC/ET/XIV/1
    - BRIGAND (André) fermier général de l'imposition des cartes et tarots § Procuration, 10 octobre 1608; MC/ET/XIV/1
    - DE PERANT (Henry) porte cornette des chevaux légers du Duc de Vendôme § Obligation (2 actes), 11 octobre 1608; MC/ET/XIV/1
      obligation; De Perant, Henry
    - MANDAT (Claude), Secrétaire du Roi § Vente d'une carrière, 13 octobre 1608; MC/ET/XIV/1
      acte de vente; Mandat, Claude
    - BRIGAND (André) fermier général de l'imposition des cartes et tarots § Procuration, 21 octobre 1608; MC/ET/XIV/1
    - DAULPHIN (Jehan) b. de Paris § Bail de l'imposition des cartes et tarots (subrogation au Jehan DAULPHIN), 6 décembre 1608; MC/ET/XIV/1
      bail; Daulphin, Jehan
    - BRIGAND (André) receveur de l'imposition des cartes et tarots § Procuration, 6 décembre 1608; MC/ET/XIV/1
    - CORBIE (Michel) procureur pour l'imposition des cartes et tarots à Lyon § Commission donnée à Michel CORBIE, 8 décembre 1608; MC/ET/XIV/1
      procuration; Corbie, Michel
    - DAULPHIN (Jehan) fermier des impositions des cartes et tarots § Procurations; 3 actes, 8 décembre 1608; MC/ET/XIV/1
      procuration; Daulphin, Jehan
    - CLEVES (Charles de Cador de) Capitaine reformé § Remise, 13 décembre 1608; MC/ET/XIV/1
      Cador de Clèves, Charles de
    - DAULPHIN (Daniel) escholier en l'Université § Retrait lignager, 14 décembre 1608; MC/ET/XIV/1
      Daulphin, Daniel
    - DAULPHIN (Jehan) adjudicataire de la ferme des cartes et tarots § Procuration, 17 décembre 1608; MC/ET/XIV/1
    - ROBIN (Thomas) maître d'hôtel de la reine Marguerite § Quittance, 24 décembre 1608; MC/ET/XIV/1
      quittance; Robin, Thomas
    - ÉVÊQUE de Paris, maître de l'oratoire du Roi GONDY (Henry de. ..) § Procurations, 30 décembre 1608; MC/ET/XIV/1
      procuration; Gondy, Henry de. ..
    - GALÈRES (Général des. ..) GONDY (Emmanuel de) § Procurations, 30 décembre 1608; MC/ET/XIV/1
      procuration; Galères, Général des. ..; Gondy, Emmanuel de
    - TALON (Jehan) conseiller secrét. du Roi § Procédure, 10 janvier 1609; MC/ET/XIV/1
    - DUCHESNE DE GRISOLLES (Loys) § Obligation, 21 janvier 1609; MC/ET/XIV/1
      obligation; Duchesne de Grisolles, Loys
    - COURTIN (Guillaume) maître des requêtes de l'Hôtel § Vente, 25 janvier 1609; MC/ET/XIV/1
      acte de vente; Courtin, Guill.
    - LA ROCHEFOUCAULT (Anthoinette de...) épouse Brichanteau § Procuration, 25 janvier 1609; MC/ET/XIV/1
      procuration; La Rochefoucault, Anthoinette de...
    - COURSEULLE (Gabriel, baron de Saint-Remy de) § Procuration, 30 janvier 1609; MC/ET/XIV/1
      procuration
    - DAULPHIN (Jehan) adjudicataire de la ferme des cartes et tarots § Procurations, 5 février 1609 - mars 1609; MC/ET/XIV/1
    - BARBIN (Claude) § Contrat de rachat des tabellionnages de Rouen, 16 février 1609; MC/ET/XIV/1
      contrat; Barbin, Claude
    - MOULLET (Claude) jardinier ordinaire du Roi § Quittance, 30 mars 1609; MC/ET/XIV/1
      quittance; Moullet, Claude
    - LE PICART (Bertrand) trésorier payeur de la Gendarmerie § Obligation pour 6000 l. de diamants., 3 avril 1609; MC/ET/XIV/1
      obligation; Le Picart, Bertrand
    - JOAILLIER (m/d/) FRURET (Elie) § Obligation pour 6 000 l. de diamants, 3 avril 1609; MC/ET/XIV/1
      obligation; Fruret, Elie
    - FRURET (Elye) marchand joaillier § Obligation pour 6000 l. de diamants., 3 avril 1609; MC/ET/XIV/1
      obligation; Fruret, Elye
    - VAUCOULEUR (Charles de...) § Obligation, 3 avril 1609; MC/ET/XIV/1
      obligation; Vaucouleur, Charles de...
    - DIVRY (Toussaint) marchand drappier § Quantité d'obligations pour prêts fait par lui (dans toute la liasse 102), 10 avril, mars et mai 1609., 10 avril 1609 - mai 1609; MC/ET/XIV/1
      obligation; Divry, Toussaint
    - DRAPPIER (marchand) DIVRY (Toussaint) § Quantité d'obligations pour prêts fait par lui (dans toute la liasse 102), 10 avril, 10 mars et 10 mai 1609., 10 avril 1609 - 10 mai 1609; MC/ET/XIV/1
    - Inventaire d'orfèvre pour lequel Antoine Blaru, maître orfèvre est appelé., 11 mai 1609; MC/ET/XIV/1
      Fichier dit 'général' XVIIe-XVIIIe siècles, supplément (620 actes), par Claire Béchu et Guillaume Nahon, 1995-2000. (fichier papier entièrement dématérialisé; voir contexte dans le Plan d’orientation général - Notaires de Paris, guides thématiques du Minutier).
      Date de création de la notice: 2009
      inventaire; Blaru, Antoine; orfèvre
    - LE BLOND (Bonaventure) maître orfèvre § Inventaire, 11 mai 1609; MC/ET/XIV/1
      inventaire; Le Blond, Bonaventure
    - ROUSSEAU (Robert) greffier des appeaulx de Sens § Achat d'office, 15 mai 1609; MC/ET/XIV/1
      acte de vente; Rousseau, Robert
    - BALZAC d'ENTRAIGUES (François de) TOUCHET (Marie) femme de François de BALZAC d'ENTRAIGUES (Maîtresse de Charles IX) § Quittance de 1800 l., 13 juin 1609; MC/ET/XIV/1
      quittance; Balzac d'Entragues, François de (1541-1613)
    - HOUSSET (Jehan) huissier du Roi § Procuration, 14 juin 1609; MC/ET/XIV/1
      procuration; Housset, Jehan
    - ORLANDES (Guill. d'...) valet du Roi § Cession, 2 juillet 1609; MC/ET/XIV/1
      Orlandes, Guill. d'...
    - FORTIER (Jehan) tapissier du Roi § Apprentissage chez .., 28 août 1609; MC/ET/XIV/1
      contrat d'apprentissage; Fortier, Jehan
    - LA FONTAINE (Pierre Daz de...) lieut. des Eaux et forêts de Vitry § Obligation, 9 septembre 1609; MC/ET/XIV/1
      obligation; La Fontaine, Pierre Daz de...
    - Association de trois joueurs d'instruments pour accompagner la troupe de Mathieu Lefevbre, sieur de La Porte., 9 septembre 1609; MC/ET/XIV/1
      Extrait du contenu:
      'Furent presens en leurs personnes Jacques Gaigneron, maistre joueur d'instrumens, à Paris, demeurant rue Tireboudin, parroisse Sainct-Saulveur, d'une part, et Rollin Bonnart, aussy maistre joueur d'instrumens à Paris, y demeurant rue Sainct-Denys, parroisse Sainct-Nicolas-des-Champs, d'autre part, lesquelz ont accordé entre eulx ce qui ensuict, c'est assavoir qu'ilz se sont promis et promectent respectivement l'un à l'autre de ne s'absenter ou divertir l'un de l'autre pendant qu'ilz seront au voyage qu'ilz sont sur les poinctz de faire en la compagnie de La Porte ou autres commediens, auquel voyage lesdicts comparans s'associent par ces presentes en tous les proffictz et esmolumens qu'ilz pourront faire soict ensemble ou particulierement durant ledict voyage.
      A ceste fin sera leur despence de bouche et giste commungs et partage ont leur guayn au feur et à mesure qu'il se fera, auquel guayn sera compris ce que pourra praticquer Vincent Bonnart, frere dudict Raoullin Bonnart qu'ilz meneront avecq eulx audict voyage, à condition qu'il sera noury et entretenu à commungs frais, et sera le present accord entretenu à peyne de trente livres tournoiz payable par le contrevenant à l'aquiessant incontinant ladicte contravention veriffiée. Car ainsy etc, promectant etc, obligeant chacun en droict soy, renonceant etc.
      Faict et passé double en l'estude de Le Camus, l'un des notaires soubzsignez, le neufiesme jour de septembre, avant midy, mil six cent neuf et ont à signé:
      BONART LE SEMELIER (notaire) Jacque GAIGNERON LE CAMUS (notaire)
      Documents du Minutier central concernant l'histoire de la musique (1600-1650), par Madeleine Jurgens, tome II [études XI à XX, 1900 actes], Paris, Archives nationales, 1974, p. 370 (instrument de recherche imprimé dématérialisé, certaines notices sont plus détaillées dans la version intégrale accessible en ligne par la rubrique 'Autres instruments de recherche', voir contexte dans le Plan d’orientation général - Notaires de Paris, guides thématiques du Minutier).
      Date de révision: 2011
      Documents du Minutier central concernant l'histoire de la musique (1600-1650), par Madeleine Jurgens, tome II, Paris, Archives nationales, 1974, 1092 p.
    - Promesse réciproque de Jacques Gaigneron, maître joueur d'instruments, demeurant rue Tireboudin, et de Rolin [ou Rolland] Bonart, maître joueur d'instruments, demeurant rue Saint-Denis, paroisse Saint-Nicolas-des-Champs, selon laquelle ils s'engagent à ne pas se séparer au cours de leur prochain voyage en la compagnie du sieur de La Porte [Le Febvre dit de la porte, Mathieu] et autres comédiens., 9 septembre 1609; MC/ET/XIV/1
      Documents du Minutier central des notaires de Paris, Le théâtre professionnel à Paris, 1600-1649, étude par Alan Howe, documents analysés par Madeleine Jurgens et Alan Howe [457 actes], transcriptions par Andrée Chauleur et Pierre-Yves Louis, Paris, Archives nationales, 2000, notice n° 90 (instrument de recherche imprimé dématérialisé dont la version intégrale est accessible en ligne par la rubrique 'Autres instruments de recherche', voir contexte dans le Plan d’orientation général - Notaires de Paris, guides thématiques du Minutier).
      Date de révision: 2004
      Date de création de la notice: 2003
      Documents du Minutier central des notaires de Paris, Le théâtre professionnel à Paris, 1600-1649, étude par Alan Howe, documents analysés par Madeleine Jurgens et Alan Howe, transcriptions par Andrée Chauleur et Pierre-Yves Louis, Paris, Archives nationales, 2000, XVI-455 p.
      Transcription dans: Jurgens (Madeleine) 'Documents du Minutier central concernant l'histoire de la musique (1600-1650)', t. II, p. 370..
      promesse; Tireboudin (rue); Saint-Denis (rue); Gaigneron, Jacques; Bonart, Rolin ou Rolland; Le Febvre dit La Porte, Mathieu; musicien
    - COCHET (André) maître orfèvre § Succession, 10 septembre 1609; MC/ET/XIV/1
      Cochet, André
    - LAPIDAIRE (marchand. ..) LE MANESSIER (Guillaume) § Succession, 10 septembre 1609; MC/ET/XIV/1
      Le Manessier, Guillaume
    - LE MANESSIER (Guillaume) marchand lapidaire § Succession, 10 septembre 1609; MC/ET/XIV/1
    - SYMONNEAU (Jean) maître charpentier § Devis pour la construction d'une maison de la marquise de Villars, 25 septembre 1609; MC/ET/XIV/1
      devis; Symonneau, Jean
    - DUHEM (Charles), fermier général § Procurations, 26 septembre 1609 - octobre 1609; MC/ET/XIV/1
      procuration; Duhem, Charles
    - LE MARQUENAT (Estienne) b. de Paris § Procuration, 26 septembre 1609; MC/ET/XIV/1
      procuration; Le Marquenat, Estienne
    - DIVRY (Toussaint) marchand drappier b. de Paris § Obligation, 22 octobre 1609; MC/ET/XIV/1
    - LELEU (Claude) fondé de pouvoirs de m/re/ Paul de Sens § Procédure, 29 octobre 1609; MC/ET/XIV/1
      Leleu, Claude
    - MARCHANT (Pierre) receveur des tailles en Brie § Rachat d'office, 11 novembre 1609; MC/ET/XIV/1
      Marchant, Pierre
    - ORMOY (seigneur d'...) POSTEL (Henry de..) § Obligation, 27 novembre 1609; MC/ET/XIV/1
      obligation; Ormoy, seigneur d'...; Postel, Henry de..
    - POSTEL (Henry de ..) seigneur d'Ormoy § Obligation, 27 novembre 1609; MC/ET/XIV/1
      obligation; Postel, Henry de ..
    - DE PERAULT (Henry de...) Cornette des chevaux légers du Roi § Obligation à Divry (plusieurs actes), 2 décembre 1609; MC/ET/XIV/1
      obligation; De Perault, Henry de...
    - LA CHAPELLE (Robert Lebret de) valet de chambre ordinaire du Roi § Quittance, 7 décembre 1609; MC/ET/XIV/1
      quittance; La Chapelle, Robert Lebret de...
    - PRÉSIDENT aux enquêtes du Parlement AMELOT (Jehan) § Inventaire des terres ayant appartenu à Jehan AMELOT, 18 décembre 1609; MC/ET/XIV/1
      inventaire; Amelot, Jehan
    - AMELOT (Jehan) président aux Enquêtes du Parlement § Inventaire des terres ayant appartenu à Jehan AMELOT, 18 décembre 1609; MC/ET/XIV/1
      inventaire; Amelot, Jean
    - RAPIN (Marie) § Liste des meubles de Marie RAPIN vendus à l'encan., 26 décembre 1609; MC/ET/XIV/1
      Rapin, Marie
    - MAILLY (Nicolas de...) seigneur de Chantepye § Etat des sommes dues par Nicolas de MAILLY, 30 décembre 1609; MC/ET/XIV/1
      Mailly, Nicolas de...
    - ESTRÉE (Hanibal d') lieut. général, gouverneur de Laon. § Accord, 31 décembre 1609; MC/ET/XIV/1
      accord; Estrée, Hanibal d'
  - Minutes. 1605 - 1606, MC/ET/XIV/2; registre
    Le registre contient en tête quelques actes de 1605.
    - Obligation par Nicolas Grenoble, maître sculpteur et peintre, demeurant rue Saint-Martin, paroisse Saint-Nicolas-des-Champs, envers Marc Leulyer, marchand tombier à Senlis, pour 119 l.: 105 pour vente et livraison de 9 tombes de pierre de liais sur le pont des Tuileries hors la Porte-Neuve, et 14 pour un procès engagé par Leulyer pour non réalisation du marché., 23 septembre 1605; MC/ET/XIV/2
      Documents du Minutier central concernant les peintres, sculpteurs et graveurs au XVIIe siècle (1600-1650), par Marie-Antoinette Fleury et Martine Constans, tome II [études XI à XX, 2445 actes], Paris, Archives nationales, 2010, notice n°1118 (instrument de recherche imprimé dématérialisé, certaines notices sont plus détaillées dans la version intégrale accessible en ligne par la rubrique 'Autres instruments de recherche', voir contexte dans le Plan d’orientation général - Notaires de Paris, guides thématiques du Minutier).
    - DIVRY (Toussaint) drappier § Obligation par Fr. Debraques, 10 mars 1606; MC/ET/XIV/2
    - DRAPPIER DIVRY (Toussaint) § Obligation par Fr. Debraques, 10 mars 1606; MC/ET/XIV/2
    - BALDI (Balthazar) marchand Joaillier. § Ratification, 27 avril 1606; MC/ET/XIV/2
      Baldi, Balthazar
    - AMELOT (Jehan) conseiller au Parlement; AMELOT (Charles), maître à la Chambre des Comptes. § Vente (2 actes), 28 mai 1606; MC/ET/XIV/2
      acte de vente; Amelot, Jean; Amelot, Charles
    - AUBERT (Jehan) Secrétaire de la Chambre du Roi § Procédure relative à la vente d'office d'huissier, 2 juin 1606; MC/ET/XIV/2
      acte de vente; Aubert, Jean
    - DE L'ISLE (M/re/ François) Ch/er/, conseiller d'Etat, gouverneur d'Amiens § Rente, 2 août 1606; MC/ET/XIV/2
      constitution de rente; De l'Isle, M/re/ François
    - LAMOIGNON conseiller au Parlement § Partage de succession, 9 septembre 1606; MC/ET/XIV/2
      partage
    - JACQUELIN (Jehan), trésorier des bâtiments du Roi § Quittance, 22 septembre 1606; MC/ET/XIV/2
      quittance; Jacquelin, Jehan
    - SCULPTEUR (maître) GRENOBLE (Nicolas) § Obligation pour marché, 23 septembre 1606; MC/ET/XIV/2
      obligation; marché; Grenoble, Nicolas
    - LELIEVRE (Nicolas) conseiller du Roi, maître des Comptes § Quittance, 25 septembre 1606; MC/ET/XIV/2
      quittance; Lelièvre, Nicolas
    - JACQUINOT (Gérard), secrétaire de la Marine de Ponant § Attestation, 27 septembre 1606; MC/ET/XIV/2
      attestation; Jacquinot, Gérard
    - SCULPTEUR (m/e/. ..) POIRET (Guillaume) § Obligation, octobre 1606; MC/ET/XIV/2
      obligation; Poiret, Guillaume
    - CASAUBON (Isaac) garde de la Bibliothèque du Roi § Ratification, 3 octobre 1606; MC/ET/XIV/2
      ratification; Casaubon, Isaac (1559-1614)
    - Déclaration de Guillaume Poiret, maître sculpteur, demeurant rue Frémantel, proposant à Jacques Palluau, bourgeois de Paris, et sa femme, Marie Yon, sales 700 l. restant dues sur les 2 250 de la vente d'une maison, rue des Vieux-Augustins, sinon il les remettra au receveur des consignations. Du même jour: - Déclaration de Palluau pour que Poiret garde les 700 l. en paiement de ce qu'il lui désignera., 31 octobre 1606; MC/ET/XIV/2